【裁判字號】    98,訴,1148
【裁判日期】    990526
【裁判案由】    損害賠償等
【裁判全文】
臺灣臺北地方法院民事判決              98年度訴字第1148號
原      告  謝東昇
訴訟代理人  陳進會律師
複 代理 人  陳憲政
被      告  高銘兆
兼
訴訟代理人  陳玉滿
上列當事人間損害賠償等事件，本院於中華民國99年4月30日言
詞辯論終結，判決如下：
    主  文
被告高銘兆應給付原告新臺幣壹佰柒拾萬元，及自民國九十八年
三月十一日起至清償日止，按年息百分之五計算之利息。
被告陳玉滿應給付原告新臺幣壹拾玖萬捌仟捌佰拾元，及自民
國九十八年三月十一日起至清償日止，按年息百分之五計算之利
息。
原告其餘之訴駁回。
訴訟費用由被告高銘兆負擔五分之三、被告陳玉滿負擔十分之一
，餘由原告負擔。
本判決第一項於原告以新臺幣伍拾柒萬元為被告高銘兆供擔保後
，得假執行。但被告高銘兆以新臺幣壹佰柒拾萬元為原告預供擔
保，得免為假執行。
本判決第二項於原告以新臺幣柒萬元為被告陳玉滿供擔保後，得
假執行。但被告陳玉滿以新臺幣壹拾玖萬捌仟捌佰拾元為原告
預供擔保，得免為假執行。
原告其餘假執行之聲請駁回。
    事實及理由
壹、程序方面
    按訴狀送達後，原告不得將原訴變更或追加他訴，但擴張或
    減縮應受判決事項之聲明者，不在此限，民事訴訟法第255
    條第1 項第3 款定有明文。經查，原告起訴聲明為：(一)被告
    高銘兆應給付原告新台幣（下同）225 萬元，及自起訴狀繕
    本送達之翌日起至清償日止，按年息百分之5 計算之利息。
    (二)被告陳玉滿應給付原告525,000 元，及自起訴狀繕本送達
    之翌日起至清償日止，按年息百分之5 計算之利息。(三)願供
    擔保，請准宣告假執行。嗣於本院民國98年6 月23日言詞辯
    論程序中以言詞及書狀減縮聲明為：(一)被告高銘兆應給付原
    告190 萬元，及自起訴狀繕本送達之翌日起至清償日止，按
    年息百分之5計算之利息。(二)被告陳玉滿應給付原告515,000
    元，及自起訴狀繕本送達之翌日起至清償日止，按年息百分
    之5計算之利息。(三)願供擔保，請准宣告假執行。揆諸前開
    規定，應予准許。
貳、實體方面
一、原告起訴主張：
  (一)其與被告高銘兆訂有房屋租賃契約（下稱系爭租約），約定
    自88年10月25日起至93年10月24日止向原告承租坐落於臺北
    市○○區○○段77-9地號土地（下稱系爭土地）及其上建物
    即門牌號碼為臺北市○○街6 巷2 號1 樓房屋（下稱系爭房
    屋）全部，每月租金為45,000元。嗣租約期滿後，依系爭租
    約第4 條第3 款及民法第455 條前段規定，被告高銘兆應即
    將系爭房屋遷讓交還，不得向原告請求遷移費或任何費用。
    惟被告自93年10月25日起至97年12月25日止，仍無權占用系
    爭建物內之和室房（如附圖所示C 部分，面積為16.71 平方
    公尺）並堆置雜物。該和室雖僅為上開建物內之一部分，惟
    因被告高銘兆將之占用並堆置雜物，影響全部建物之環境衛
    生、居住安全與空間使用，致全部無法利用。被告陳玉滿則
    自93年10月24日起無權占有原告與其他共有人即訴外人柏自
    學、游黃玉墀、葉林盆等人共有坐落於臺北市○○區○○段
    77-9地號土地及其上建物（如附圖所示A 、B 、D 部分，面
    積分別為12.03 平方公尺、9.75平方公尺、22.57 平方公尺
    ），被告等無權占有之情，業經本院94年度訴字第5991號判
    決、臺灣高等法院95年度重上字第430 號判決及最高法院96
    年度台上字第1683號裁定確定在案。被告等上開無權占有之
    行為，經本院民事執行處於97年12月26日強制執行而終結。
  (二)被告等無權占用系爭房地，顯係故意侵害原告就系爭房地之
    所有權，且依社會通念，被告等因此獲得相當於租金之利益
    並致原告受有同額之損害，原告自得依不當得利及侵權行為
    等法律關係，請求被告等二人分別給付無權占用系爭房地所
    獲相當於租金之不當得利或相當於租金之損害賠償等語。並
    聲明：被告高銘兆應給付原告190萬元，及自起訴狀繕本
    送達之翌日起至清償日止，按年息百分之5計算之利息。
    被告陳玉滿應給付原告515,000元，及自起訴狀繕本送達之
    翌日起至清償日止，按年息百分之5計算之利息。願供擔
    保，請准宣告假執行。
二、被告則以：
  (一)被告高銘兆部分：
    系爭房屋於94年8 月18日經本院強制執行完畢後，排除伊之
    占有，原告於當日即更換鑰匙，並將出入口封閉，使伊無法
    進出及使用，伊自已喪失對系爭房屋之管領能力，故伊自斯
    時起顯非附圖所示C 部分之占有人，況該部分係伊配偶即被
    告陳玉滿興建而原始取得所有權。又原告於93年10月10日簽
    立委託書，將系爭房屋及基地全權委託訴外人謝新禮管理及
    處分，則系爭房屋及基地本於系爭租約所生之請求權當然移
    轉予謝新禮，原告不得再執此為主張。又伊與原告簽訂系爭
    租約約定租金為45,000元，如因業務需求拆除內部格局及裝
    修時，伊應按租賃期間補償原告之損失，每次50,000元，繳
    納房租時一併繳清。惟簽約後系爭房屋並無拆除隔間或裝修
    之情形，補償條件並未成就，被告陳玉滿仍每月代伊給付10
    萬元予原告，是原告5年間每月不當得利55,000元，共計330
    萬元，且原告尚未退還系爭房屋之押租金20萬元，爰執此為
    抵銷。又原告於98年1月18日提起本件訴訟，則原告主張對
    伊於96年1月17日前之侵權行為請求權已罹於時效而消滅，
    自不得請求伊給付195 萬元等語，資為抗辯。並聲明：原
    告之訴及假執行之聲均駁回。如受不利判決，願供擔保聲
    請宣告免為假執行。
  (二)被告陳玉滿部分：
    附圖B 部分為人行道，伊在人行道搭建雨棚，同時使公眾遮
    雨得利，原告就此部分請求返還不當得利，自無理由。又附
    圖A 、D 部分為建築基地內之法定空地，原告及其他共有人
    不得將法定空地出租予他人搭蓋房屋，當無租金收益，自無
    租金收益損害可言，再者，原告於98年1 月18日起訴，則原
    告對伊於96年1 月17日前之侵權行為請求權已罹於時效而消
    滅，自不得請求伊給付515,000 元。另附圖C 部分之和室係
    伊所搭建，自屬伊原始取得所有權，雖臺灣高等法院95年度
    重上字第430 號判決判令被告高銘兆返還予原告，惟系爭房
    屋因伊增建所增加之價值以每坪20萬計算，原告不當得利之
    數額已逾100 萬元，顯逾原告請求之金額。縱認伊有不當得
    利，其不當得利之數額應僅11,348元等語，資為抗辯。並聲
    明：原告之訴及假執行之聲均駁回。如受不利判決，願
    供擔保，請准宣告免為假執行。
三、兩造不爭執之事實：
    查原告主張被告高銘兆向其承租系爭房屋，租賃期間自88年
    10月25日起至93年10月24日止，每月租金45,000元，又原告
    為系爭土地之共有人，應有部分為四分之一等情，業據原告
    提出房屋租賃契約、臺北市土地登記第二類謄本等（分見本
    院審卷第6至9頁、第33頁）為證，復為被告所不爭執，堪信
    為真實。
四、得心證之理由：
    原告主張其與被告高銘兆間之系爭租約，約定租期於93年10
    月24日屆滿，被告高銘兆未依約自系爭房屋遷讓交還原告，
    直至97年12月26日經本院民事執行處強制執行完畢，被告高
    銘兆始為遷出。被告高銘兆於租約屆滿後仍於系爭房屋內之
    和室房（即附圖C部分）堆放雜物，影響系爭房屋之環境衛
    生、居住空間使用，致原告受有無法利用系爭房屋之損害。
    另被告陳玉滿自93年10月24日起無權占有原告與其他共有人
    之系爭土地及其上之建物（即附圖A、B、D部分），使原告
    無以利用系爭土地，而依不當得利及侵權行為法律關係請求
    返還不當得利或賠償損害等語，為被告所否認，並以前詞置
    辯，是本件爭點厥為：(一)被告高銘兆是否無權占用系爭房屋
    之和室房（即附圖C部分）？如被告高銘兆確無權占有附圖C
    部分，原告得請求相當租金之不當得利金額或損害賠償金額
    若干？(二)被告高銘兆抗辯以押租金20萬元及330萬元不當得
    利為抵銷抗辯，是否有理由？(三)被告陳玉滿是否無權占有附
    圖所示A、B、D部分？如被告陳玉滿確無權占有附圖所示A、
    B 、D，原告得請求相當租金之不當得利金額或損害賠償金
    額若干？
五、得心證之理由：
  (一)被告高銘兆是否無權占用系爭房屋之和室房（即附圖C部分
    ）？如被告高銘兆確無權占有附圖C部分，原告得請求相當
    租金之不當得利金額或損害賠償金額若干？
  1.被告高銘兆雖抗辯系爭房屋於94年8月18日經本院強制執行
    完畢後，排除伊之占有，原告於當日即更換鑰匙，並將出入
    口封閉，使伊無法進出及使用，伊自已喪失對系爭房屋之管
    領能力，故伊自斯時起顯非附圖所示C部分之占有人，況該
    部分係伊配偶即被告陳玉滿興建而原始取得所有權云云。惟
    按確定判決之既判力，固以訴訟標的經表現於主文判斷之事
    項為限，判決理由並無既判力，但法院於判決理由中，就訴
    訟標的以外當事人主張之重要爭點，本於當事人辯論之結果
    已為判斷時，其對此重要爭點所為之判斷，除有顯然違背法
    令，或當事人已提出新訴訟資料，足以推翻原判斷之情形外
    ，應解為在同一當事人就該重要爭點所提起之訴訟中，當事
    人及法院就該已經法院判斷之重要爭點之法律關係，不得任
    作相反之主張或判斷，始符民事訴訟上之誠信原則（最高法
    院96年度台上字第1782、2569號、73年度台上字第4062號判
    決要旨參照）。經查，如附圖所示編號Ｃ部分與系爭房屋在
    使用上結合而成為一體，無從與系爭房屋分離而單獨使用，
    自不具使用上獨立性，僅增加系爭房屋之使用價值，乃為系
    爭房屋之附屬建物，為系爭房屋所有權範圍所及，而為原告
    所有；且如附圖所示編號Ｃ部分迄至94年12月22日前案為現
    場勘驗時仍堆置有雜物，足徵被告高銘兆就該部分並未依約
    履行遷讓交還原告之責任，被告高銘兆辯稱其非直接或間接
    占有人云云，洵無足取等情，業經本院94年度訴字第5991號
    判決、臺灣高等法院95年度重上字第430號判決及最高法院
    96 年度台上字第1683號裁定確定認定如上，有上開判決附
    卷可稽（見本院審卷第13-30頁），經核上開判決理由並無
    顯然違背法令之情事，且被告高銘兆亦未提出新訴訟資料足
    以推翻前訴訟確定判決所為上開判斷，揆諸首揭說明，如附
    圖所示編號Ｃ部分為系爭房屋所有權範圍所及而為原告所有
    ，被告高銘兆迄至94年12月22日前案為現場勘驗時，仍無權
    占用如附圖所示編號Ｃ部分，所為之判斷，應發生爭點效，
    兩造自應受該判斷結果之拘束。當事人及法院就該經法院判
    斷之重要爭點之法律關係，均不得為相反之主張或判斷，故
    被告高銘兆此部分之辯解，亦無足採。況查被告高銘兆亦自
    認如附圖所示編號Ｃ部分係經本院民事執行處於97年12月26
    日強制執行後方搬遷（見本院卷第102頁背面）。再者，原
    告主張系爭租約於93年10月24日止已屆至等語，有系爭租約
    在卷可稽（見本院審卷第6-9頁），並為被告高銘兆所不爭
    執，堪信為真實。綜此，堪認原告主張被告高銘兆向其承租
    系爭房屋，租賃期間自88年10月25日起至93年10月24日止，
    詎租期屆滿後，被告高銘兆自93年10月25日起至97年12月25
    日止，仍無權占用系爭建物內之和室房即如附圖所示編號Ｃ
    部分，被告上開無權占用之行為嗣經本院於97年12月26日強
    制執行始終結等情為真實，足以採信。
  2.又被告高銘兆自93年10月25日起至97年12月25日止，無權占
    用系爭房屋內之和室房即如附圖所示編號Ｃ部分，業經本院
    認定如前所述，原告依侵權行為規定，請求被上訴人賠償相
    當於租金之損害，自非無據。再者，原告主張該和室雖僅為
    系爭房屋內之一部分，惟因被告高銘兆將之占用並堆置雜物
    ，影響全部建物之環境衛生、居住安全與空間使用，致全部
    無法利用，而受有系爭房屋之租金損害等語，查原告上開主
    張業據其提出被告高銘兆不爭執真正之照片為證（見本院審
    卷第183頁），堪認因被告高銘兆上開無權占用之情形，致
    系爭房屋全部難以居住使用或再行出租，則原告請求被告高
    銘兆賠償系爭房屋之租金損害，為有理由，應予准許。次查
    ，系爭房屋之每月合理租金價額為38,000元，業經兩造合意
    囑託鄉城科技不動產估價師事務所鑑定在案，有鄉城科技不
    動產估價師事務所98年4月27日鑑估報告書在卷可參（見本
    院卷第134頁），再衡以原告與被告高銘兆間之系爭租約約
    定之每月租金為45,000元乙節，原告請求以每月38,000元計
    算其所受損害，尚屬適當，則原告請求被告高銘兆賠償190
    萬元為有理由。【計算式：93年10月25日起至97年12月25日
    止共4年2月合計50月，38,000×50＝1,900,000。】
  3.至被告高銘兆抗辯原告於98年1月18日提起本件訴訟，則原
    告主張對其於96年1月17日前之侵權行為請求權已罹於時效
    而消滅云云。惟按按民法第197條第1項規定：「因侵權行為
    所生之損害賠償請求權，自請求權人知有損害及賠償義務人
    時起，2年間不行使而消滅。自有侵權行為時起，逾10年者
    亦同」。該條項所稱「自請求權人知有損害時起」之主觀「
    知」的條件，如係一次之加害行為，致他人於損害後尚不斷
    發生後續性之損害，該損害為屬不可分（質之累積），或為
    一侵害狀態之繼續延續者，應分別以被害人知悉損害程度呈
    現底定（損害顯在化）或不法侵害之行為終了時起算其時效
    （最高法院94年度台上字第148號裁判意旨參照）。查被告
    上開無權占用之行為係於本院97年12月26日強制執行後始終
    結，揆諸前開說明，原告因該侵權行為所生之損害賠償請求
    權時效應自97年12月26日起算，原告於98年1月14日提起本
    訴（見本院審卷第1頁），其侵權行為損害賠償請求權自未
    罹於2年時效，被告高銘兆上開抗辯，洵無理由，不足採信
    。
  4.另被告高銘兆抗辯原告曾於93年10月10日將系爭房屋及基地
    全權委託訴外人謝新禮管理及處分，則系爭房屋及基地本於
    系爭租約所生之請求權當然移轉予謝新禮，原告不得再執此
    為主張云云，並提出原告出具93年10月10日委託書（見本院
    審卷第120頁）附卷可憑，然觀諸該委託書所載「本人所有
    坐落於臺北市○○街6巷2號1樓之房屋及其基地全權委託謝
    新禮管理、處分（含租、售）...」等語，堪認原告僅授權
    謝新禮管理、處分系爭房屋，並無將本件侵權行為所生之損
    害賠償請求權讓與謝新禮，被告高銘兆上開抗辯亦屬無據。
  (二)被告高銘兆抗辯以押租金20萬元及330萬元不當得利為抵銷
    抗辯，是否有理由？
  1.按二人互負債務，而其給付種類相同，並均屆清償期者，各
    得以其債務，與他方之債務，互為抵銷。但依債之性質不能
    抵銷或依當事人之特約不得抵銷者，不在此限。民法第334
    條前段定有明文。被告高銘兆抗辯原告尚未退還系爭房屋之
    押租金20萬元，請求以該金額與原告本件請求相抵銷等語。
    查被告高銘兆抗辯原告尚未退還系爭房屋之押租金20萬元等
    情，為原告所不爭執，堪以採信，依前開法條規定，被告高
    銘兆請求以該金額與原告本件請求相抵銷，為有理由，經抵
    銷後，原告得請求被告高銘兆賠償之金額為170萬元【計算
    式：190萬－20萬元＝170萬元。】。至原告主張以被告高銘
    兆於臺灣士林地方法院94年度士簡移調字第159號之調解結
    果被告高銘兆應給付其16萬元、及被告高銘兆逾期未交還系
    爭房屋之違約金9萬元中之4萬元與上開應返還被告高銘兆之
    20萬元押租金相抵銷云云，然查被告高銘兆係於原告為上開
    主張抵銷（99年4月26日）前之98年9月2日即為上開抵銷之
    意思表示，則被告高銘兆得請求原告返還之20萬元於原告為
    上開抵銷之主張前即與原告本件請求發生抵銷之效力，原告
    上開抵銷之主張，即無理由，委無足採。
  2.被告高銘兆復抗辯又伊與原告簽訂系爭租約約定租金為45,
    000元，如因業務需求拆除內部格局及裝修時，伊應按租賃
    期間補償原告之損失，每次50,000元，繳納房租時一併繳清
    ，惟簽約後系爭房屋並無拆除隔間或裝修之情形，補償條件
    並未成就，被告陳玉滿仍每月代伊給付10萬元予原告，是原
    告5年間每月不當得利55,000元，共計330萬元云云，為原告
    所否認，並主張其係本於系爭租約第7第5項之約定「原有內
    部格局及裝修，乙方（即被告高銘兆）因業務上之需，甲方
    同意拆除，為此乙方應補償甲方（即原告）之損失，雙方議
    定乙方應按租賃期間可分攤補償每次新台幣伍萬元正，繳納
    房租時一併付清上開條件雙方同意。」，及嗣被告高銘兆同
    意將上開補償自89年7月24日調高為55,000元之故，而受領
    該給付非無法律上原因受領系爭給付等語，並提出系爭租約
    附卷為證（見本院卷第234頁）；再參諸被告陳玉滿當庭陳
    稱：被告高銘兆知悉其每月給付10萬予原告，被告高銘兆並
    稱沒關係等語（見本院卷第14-15頁），衡情若非基於兩造
    間之上開合意，被告高銘兆應無於長達5年期間每月額外給
    付55,000元予原告之理，堪認原告上開主張尚非虛妄，應堪
    採信，則被告高銘兆抗辯原告無法律上原因受有330萬元之
    利益並主張與原告本件請求抵銷云云，即無理由，難以採信
    。
  3.綜上，原告請求被告高銘兆賠償170萬元，及自起訴狀繕本
    送達之翌日即98年3月11日（起訴狀繕本送達日為98年3月10
    日，有送達證書在卷可稽，見審卷第41頁）起至清償日止，
    按年息百分之5計算之利息部分為有理由，應予准許，逾此
    部分，為無理由，應予駁回。
  (三)被告陳玉滿是否無權占有附圖所示A、B、D部分？如被告陳
    玉滿確無權占有附圖所示A、B、D，原告得請求相當租金之
    不當得利金額或損害賠償金額若干？
  1.查原告主張被告陳玉滿無權占有系爭土地興建如附圖所示
    A、B、D部分之建物等情等情，業經本院94年度訴字第5991
    號判決、臺灣高等法院95年度重上字第430號判決及最高法
    院96年度台上字第1683號裁定確定認定如上，有上開判決附
    卷可稽（見本院審卷第13-30頁），經核上開判決理由並無
    顯然違背法令之情事，且被告陳玉滿亦未提出新訴訟資料足
    以推翻前訴訟確定判決所為上開判斷，揆諸首揭說明，被告
    陳玉滿無權占有附圖所示A、B、D土地部分，所為之判斷，
    應發生爭點效，兩造自應受該判斷結果之拘束。又原告主張
    被告陳玉滿於93年10月24日起至97年12月25日占用附圖所示
    A、B、D土地部分，該占有之行為，經本院於97年12月26日
    強制執行始終結等情，亦為被告陳玉滿所不爭執（見本院卷
    第10 2頁面），綜此原告主張被告陳玉滿自93年10月24日起
    至97年12月25日無權占用附圖所示A、B、D土地部分等情，
    堪信為真實。
  2.按無法律上之原因而受利益，致他人受損害者，應返還其利
    益，依其利益之性質不能返還者，應償還其價額，民法第17
    9條、第181條但書分別定有明文，而無權占有他人土地，可
    能獲得相當於租金之利益為社會通常之觀念（最高法院61年
    台上字第1695號判例參照）。再按不當得利返還之範圍以受
    益與受損之間有因果關係為必要。故受損害人所受損害較諸
    利益為大時，故應返還其利益。利益超過損害時，則受領人
    得僅於受損人損害之範圍內負返還義務。蓋受損人之受損害
    原係受領人受利益之結果，利益所以超過損害，乃因受領人
    具有特殊技能或設備有以致之，則此項利益當不在返還範圍
    內。（參見孫森焱著民法債編總論第177頁）
  3.原告雖主張依系爭契約第4條第3款約定及訴外人謝新禮於另
    案之證述，附圖所示A、B、D之建物為原告所有，故被告陳
    玉滿獲有無權占有附圖所示A、B、D建物之不當得利，而依
    鄉城科技不動產估價師事務所鑑定結果認如附圖所示A、B及
    D部分建物之每月租金行情為19,400元、21,800元乙節，主
    張被告陳玉滿應以上開金額按月給付原告相當於租金之不當
    得利云云。惟查如附圖所示A、B、D之建物部分非屬原告所
    有，亦經本院94年度訴字第5991號判決、臺灣高等法院95年
    度重上字第430號判決及最高法院96年度台上字第1683號裁
    定確定認定如上，有上開判決附卷可稽（見本院審卷第23頁
    ），經核上開判決理由並無顯然違背法令之情事，且原告亦
    未提出新訴訟資料足以推翻前訴訟確定判決所為上開判斷，
    揆諸首揭說明，附圖所示A、B、D建物部分非屬原告所有所
    為之判斷，應發生爭點效，兩造自應受該判斷結果之拘束，
    原告於本案中主張附圖所示A、B、D之建物為其所有，請求
    被告陳玉滿返還無權占用如附圖所示A、B、D建物之不當得
    利云云，即無可採。
  4.然查，被告陳玉滿自93年10月24日起至97年12月25日無權占
    用系爭土地搭建如附圖所示A、B、D部分，業經本院認定如
    前所述，被告陳玉滿未取得原告及其共有人之同意以搭建如
    附圖所示A、B、D部分而占有土地，為無權占有，被告陳玉
    滿自獲得使用如附圖所示A、B、D部分之土地利益，非有法
    律上之原因，係屬不當得利，因其所受利益之性質不能返還
    原形，自應返還價額，即相當於租金之數額。又基地租金之
    數額，除以基地申報地價為基礎外，尚須斟酌基地之位置，
    工商業繁榮之程度，承租人利用基地之經濟價值及所受利益
    等項，並與鄰地租金相比較，以為決定（最高法院68年台上
    字第3071號判例參照）。經查，系爭土地96年至97年底申報
    地價每平方公尺為45,280元，93年至95年底均為40,960元，
    有系爭土地臺北市地價謄本（第二類）在卷可稽（見本院卷
    第109頁）。而附圖所示A、B、D部分，面積分別為12.03 平
    方公尺、9.75平方公尺、22.57平方公尺，合計44.35平方公
    尺（見本院審卷第18頁），鄰近民生東路5段，附近多為4層
    樓舊式公寓，1樓多作為小吃店使用，鄰近健康國小、民權
    國小，距離公車站牌約步行3分鐘等情，經本院勘驗後作成
    勘驗測量筆錄在卷（見本院卷第107頁），本院審酌系爭土
    地之坐落位置、繁榮程度、經濟用途及被告陳玉滿無權占用
    如附圖所示A、B、D部分供營業使用之情形等因素，認為被
    告陳玉滿占有系爭土地應返還之不當得利價額，應以系爭土
    地申報地價年息百分之10計算為妥適。則依上開申報地價為
    準，計算如下：
  (1)自93年10月24日至95年12月31日止，共計2年68天，不當得
    利總額為99,275元【計算式：44.35平方公尺×40,960元（
    93 年至95年每平方公尺土地申報地價）×（2+68÷365）×
    10% ×1/4＝99,275；元以下四捨五入】。
  (2)自96年1月1日至97年12月25日止，共計1年359天，不當得利
    總額為元【計算式：44.35平方公尺×45,280元（96年至97
    年每平方公尺土地申報地價）×（1+359÷365）×10%×1/
    4 ＝99,555】。
  (3)以上合計198,830元【計算式：99,275+99,555＝198,830】
  5.綜上，原告請求被告陳玉滿給付相當於租金之不當得利198,
    830元，及自起訴狀繕本送達之翌日即98年3月11日（起訴狀
    繕本送達日為98年3月10日，有送達證書在卷可稽，見審卷
    第42頁）起至清償日止，按年息百分之5計算之利息部分為
    有理由，應予准許，逾此部分，為無理由，應予駁回。
六、綜上所述，原告本於侵權行為及不當得利法則，請求被告高
    銘兆、陳玉滿分別給付170萬元、198,830元及均自起訴狀繕
    本送達之翌日即98年3月11日起至清償日止，按年息百分之5
    計算之利息部分為有理由，應予准許，逾此部分，為無理由
    ，應予駁回。
七、兩造陳明願供擔保，聲請宣告假執行或免為假執行，經核原
    告勝訴部分，合於法律規定，爰分別酌定相當之擔保金額宣
    告之；原告其餘假執行之聲請，因訴之駁回而失所依據，不
    予准許。
八、本件事證已臻明確，兩造其餘攻擊防禦方法，經審酌後，或
    與本件無涉，或與判決結果不生影響，毋庸一一論列，併此
    敘明。
九、訴訟費用負擔之依據：民事訴訟法第79條、第85條第1項。
中    華    民    國    99    年    5     月    26    日
                  民事第六庭    審判長法  官  朱漢寶
                                      法  官  林春鈴
                                      法  官  陳雯珊
以上正本係照原本作成。
如對本判決上訴，須於判決送達後二十日之不變期間內，向本院
提出上訴狀。
中    華    民    國    99    年    5     月    26    日
                                      書記官  陳彥樺

司法院資訊處製作；財團法人民間司法改革基金會備份。
